【裁判字號】    89,易,1850
【裁判日期】    900109
【裁判案由】    竊盜
【裁判全文】
臺灣臺北地方法院刑事判決                        八十九年度易字第一八五號
    公  訴  人  臺灣臺北地方法院檢察署檢察官
    被      告  甲○○
    選任辯護人  張秀瑜
右列被告因竊盜案件，經檢察官提起公訴（八十九年度偵字第一四六五九號），本院
判決如左：
    主  文
甲○○攜帶兇器竊盜，處有期徒刑柒月。
扣案之螺絲起子壹把沒收。
    事  實
一、甲○○曾於民國八十八年間因竊盜案件，經本院判處有期徒刑六月，緩刑三年，
    現仍在緩刑中（未構成累犯），猶不知悔改，因其所有之自用小客車ＣＧ－３０
    ８５號之車牌為監理站吊銷，為能繼續使用該車，逃避警察查緝，竟意圖為自己
    不法之所有，攜帶客觀上足供兇器使用之螺絲起子一把，於八十九年一月九日十
    八時許，在台北縣深坑鄉不詳地點，見乙○○所有車號Ｌ９－３２４８號自用小
    客車停放路邊，遂趨前以該螺絲起子轉鬆固定車牌之螺絲，而竊取二面車牌，得
    手後將所竊得之車牌裝置在甲○○所有，已遭吊銷車牌之上開自用小客車上使用
    ，嗣於同年七月二十日上午七時三十分許，駕駛該車行經台北縣新店市○○路六
    九０號前，為警查獲，並扣得其行竊所用之十字起子一把。
二、案經台北縣警察局新店分局報告臺灣臺北地方法院檢察署檢察官偵查起訴。
    理  由
一、訊據被告甲○○對於在右揭時、地竊取乙○○所有Ｌ九－３２４８號車牌二面之
    事實已經承認，惟否認攜帶螺絲起子行竊，辯稱：當日下午十八時許，其在深坑
    ，看見路邊停放者一部車，臨時起意要竊取車牌，置於車前的車牌因有些鬆動，
    是用手拆下來的，後面的車牌則是用鑰匙旋下來的（庭陳當時開啟車牌螺絲鑰匙
    一把），並沒有用螺絲起子行竊云云。惟查，被告右揭攜帶客觀上足供兇器使用
    之螺絲起子竊取車牌之犯行，已於警訊及偵查中自承（見偵卷第四、二十一頁背
    面），復有本院調查中傳訊證人乙○○結證稱：「（問福特廠Ｌ９－３２４８號
    車子是你的？）是我的，我在八十六年買的，是福特ＭＯＤＡＬＥ兩千。」、「
    （問證人有無失竊過車牌？）有，在八十九年一月，我去中壢普仁派出所報案，
    我在深坑失竊的，那裡是我公婆的家，我在第二天發現失竊的。我的車子有定期
    保養，是我自己及我先生在開，車牌用一般的螺絲鎖在車子的前後，車牌不可能
    自己掉下來。」、「（問證人當時停在深坑的時候，車牌在哪裡？）用螺絲緊緊
    地鎖在車子上」等語足查，並有扣案之螺絲起子一把、贓證物認領保管單一紙可
    證。為查明被告是否可能以所辯稱之方式開啟螺絲拿取車牌，本院亦於八十九年
    十二月二十日請證人乙○○將其所有Ｌ９－３２４８號自用小客車開至本院大門
    ，進行現場勘驗，並命被告使用其所庭陳之鑰匙一把，試開車牌，經勘驗結果，
    被告並無法以所陳之鑰匙開啟螺絲而取下車牌，有卷附之勘驗筆錄可稽。被告於
    本院調查中翻異前詞，否認其使用扣案之螺絲起子竊盜等情顯悖常理，而難以採
    信，事證已經明確，犯行勘以認定，應依法論科。被告於本院調查中聲請傳訊證
    人陳炎清，以證明扣案之螺絲起子係陳炎清於八十九年五月間為被告修車時所留
    下，非被告所有等情，惟查被告上開辯詞其不合常理，顯係脫免罪責之詞已如上
    述，且被告已於警訊中自承，係持扣案其所有之螺絲起子竊取車牌，此一供詞與
    本院勘驗結果亦相符合，被告在警訊及偵查中均未指出螺絲起子之所有人為陳炎
    清，其辯詞不可採信已如上述，復臨訟聲請傳訊證人，以證明螺絲起子非其所有
    ，無非圖免罪責之舉，已無再予查證之必要，自應予以駁回，附此敘明。
二、螺絲起子係客觀上足致人體傷害之兇器，被告甲○○攜帶行竊，核被告所為係犯
    刑法第三百二十一條第一項第三款攜帶兇器竊盜罪。爰審酌被告犯罪係為一時貪
    圖小利，而且一犯再犯，所為業已侵害人民財產法益，被告受有良好之教育，又
    有正當工作，卻一再犯罪，不思反省及犯罪後設詞狡飾犯行，顯無悔意等一切情
    狀，量處如主文所示之刑，以資懲儆。扣案之螺絲起子一把，為供犯罪所用之物
    ，被告於警訊中已經自承係其所有，應依刑法第三十八條第一項第二款沒收。
據上論斷，應依刑事訴訟法第二百九十九條第一項前段，刑法第三百二十一條第一項
第三款、第三十八條第一項第二款，判決如主文。
本案經檢察官陳進德到庭執行職務
中      華      民      國      九十      年      一      月      九    日
                                      臺灣臺北地方法院刑事第九庭
                                          法  官  王  綽  光
右正本證明與原本無異。
如不服本判決，應於判決送達後十日內，向本院提出上訴狀。
                                          書記官  潘   惠  梅
中      華      民      國      九十      年      一      月      十一  日
附錄法條：刑法第三百二十一條
刑法第三百二十一條
一犯竊盜罪而有左列情形之一者，處六月以上五年以下有期徒刑：
  於夜間侵入住宅或有人居住之建築物、船艦或隱匿其內而犯之者。
  毀越門扇、牆垣或其他安全設備而犯之者。
  攜帶兇器而犯之者。
  結夥三人以上而犯之者。
  乘火災、水災或其他災害之際而犯之者。
  在車站或埠頭而犯之者。
二前項之未遂犯罰之。


司法院資訊處製作；財團法人民間司法改革基金會備份。
